【裁判字號】    99,破,38
【裁判日期】    991230
【裁判案由】    宣告破產
【裁判全文】
臺灣臺中地方法院民事裁定                99年度破字第38號
聲  請  人  江炫恭
上列聲請人聲請宣告耐達工業股份有限公司（公司統一編號：00
000000號）破產事件，本院裁定如下：
    主    文
聲請駁回。
聲請程序費用由聲請人負擔。
    理    由
一、本聲請意旨略以：耐達工業股份有限公司（下稱耐達公司）
    業於民國99年7月23日由經濟部以經授中字第09932346990號
    函核准解散，且聲請人聲報就任為耐達公司之清算人，亦經
    臺灣臺中地方法院於99年9月1日以中院彥非拾肆99司司272
    字第86832號函准予備查。惟聲請人就任後，依公司法規定
    辦理公司債權、債務清償事宜中，發現耐達公司之資產不足
    以清償債務，爰依公司法之規定，聲請宣告耐達公司破產等
    語。
二、按破產，對債務人不能清償債務者，宣告之；破產宣告時屬
    於破產人之一切財產，及將來行使之財產請求權，破產宣告
    後，破產終結前，破產人所取得之財產，為破產財團；財團
    費用及財團債務，應先於破產債權，隨時由破產財團清償之
    ；破產宣告後，如破產財團之財產不敷清償財團費用及財團
    債務時，法院因破產管理人之聲請，應以裁定宣告破產終止
    ，破產法第57條、第82條第1項、第97條、第148條分別定有
    明文。又依同法第148條規定之旨趣，除債務人之財產不敷
    清償破產財團之費用及財團之債務外，尚難認無宣告破產之
    實益。是以法院就破產之聲請，應依職權為必要之調查，倘
    債務人確係毫無財產可構成破產財團，或債務人之財產不敷
    清償破產財團之費用及財團之債務，無從依破產程序清理其
    債務時，始得以無宣告破產之實益，裁定駁回聲請（最高法
    院86年度台抗字第479號民事裁定意旨參照）。
三、經查：耐達公司積欠債權人江永輝、江良基、江炫恭之債務
    金額分別為新臺幣（下同）2,800,000元、2,553,000元、2,
    151,409元，合計7,504,409元；另積欠股東江永輝、江良基
    、江賴秀霞、江炫恭、潘麗分、江愛萍、林敬沛出資股本分
    別為1,500,000元、750,000元、750,000元、700,000元、50
    0,000元、500,000元、300,000元，共計5,000,000元一情、
    有耐達公司之股東名冊、債權人清冊明細表、資產負債表附
    卷可稽；而依耐達公司之財產清冊明細表所示，該公司現已
    無任何資產。足見耐達公司之負債及股東權益顯已超過資產
    總額，聲請人主張耐達公司目前之資產不足以清償債務等語
    ，尚非無據。本院審酌耐達公司已無任何資產，自無構成破
    產財團之可能，就破產程序所生之財團費用及財團債務更無
    支應之可能，倘准予宣告破產，債權人要無因相對人宣告破
    產而有受分配之可能，揆諸上開說明，應認本件無宣告破產
    之實益。從而，聲請人所為本件破產宣告之聲請，為無理由
    ，應予駁回。
四、依破產法第5條、民事訴訟法第95條、第78條，裁定如主文
    。
中    華    民    國    99    年    12    月    30    日
                  民事第四庭    法  官  林筱涵
正本係照原本作成
如不服本裁定應於送達後10日內向本院提出抗告狀，並繳納抗告
費新臺幣1,000元。
中    華    民    國    99    年    12    月    30    日
                                書記官

司法院資訊處製作；財團法人民間司法改革基金會備份。
